【裁判字號】    92,上訴,298
【裁判日期】    920423
【裁判案由】    公共危險
【裁判全文】
臺灣高等法院高雄分院刑事判決                    九十二年度上訴字第二九八號
    上  訴  人  臺灣高雄地方法院檢察署檢察官
    被      告  甲○○
                乙○○
右上訴人因被告公共危險案件，不服臺灣高雄地方法院九十一年度訴字第三二四六號
中華民國九十一年十二月二十五日第一審判決（起訴案號：臺灣高雄地方法院檢察署
九十一年度偵字第二三二二四號)，提起上訴，本院判決如左：
    主  文
原判決撤銷。
甲○○、乙○○共同以騎乘機車在道路上飆車競駛之方法致生往來之危險，各處有期
徒刑陸月，如易科罰金，均以參佰元（即新台幣玖佰元）折算壹日。車牌號碼ＸＴＹ
─五九九號重型機車壹輛沒收。
    事  實
一、甲○○、乙○○（原審誤載為鍾雨青）均明知騎乘機車在道路上飆車競駛，將致
    生公眾往來道路之危險，竟於民國九十一年十月二十日凌晨零時五十分許，由甲
    ○○騎乘其所有之車牌號碼ＸＴＹ─五九九號重型機車，後載乙○○，自高雄市
    前鎮區○○路出發至高雄市區，於途中見五十餘名年約二十歲姓名不詳成年人所
    騎乘之三十餘部機車正在道路上飆車競駛，甲○○、乙○○即與該五十餘人基於
    共同飆車競駛之犯意聯絡，加入飆車隊伍行列，共同以時速七十公里以上速度競
    駛，並以蛇行、併行壅塞路面及闖紅燈等方式競駛於快、慢車道上，乙○○並持
    鐵管乙支，飆車之路線則係由高雄市○○路轉中正路，再由中正路接五福路快車
    道，致生其他車輛及行人往來之危險。嗣經警鳴笛示警停車，上開飆車隊伍仍不
    聽稽查取締，分往五福路、和平路、廣州一街等方向逃竄，旋於同日凌晨零時五
    十八分許，甲○○、乙○○行經高雄市苓雅區○○○街一五一巷內時，經警當場
    攔檢而查獲，其他參與飆車之人，則逃離不知去向。
二、案經高雄市政府警察局苓雅分局報請台灣高雄地方法院檢察署檢察官偵查起訴。
    理  由
一、訊據被告甲○○、乙○○對於右揭事實坦承不諱，核與證人即查獲之警員呂鴻昌
    證述之情節相符；並有高雄市政府警察局執行交通偏差行為勤務逮捕現行犯簡易
    移辦單、取締飆車報告、追捕路線圖、舉發違反道路交通管理事件通知單各一份
    附卷可佐，此外，復有鐵管乙支扣案可稽。再者，被告二人於右揭時、地與五十
    餘人，共同以時速七十公里以上速度競駛，並以蛇行、併行壅塞路面及闖紅燈等
    方式競駛於快、慢車道上，應足使當地人車往來致生危險甚明。本件事證明確，
    被告之犯行應堪認定。
二、核被告二人所為，均係犯刑法第一百八十五條第一項之妨害公眾往來安全罪。被
    告二人與前揭五十餘名姓名不詳之成年人間，縱無明示之犯意聯絡，亦應有默示
    之合致，並有行為之分擔，均為共同正犯。
三、被告犯罪既已明確，原審予以論罪科刑，固非無見。惟查：(1)被告二人於行為時
    均係年滿二十歲之成年人，明知飆車行為嚴重危害路上人車來往之安全，影響社
    會治安人心甚鉅，且被告乙○○又攜鐵管參與飆車，情節非輕，原審論處被告甲
    ○○有期徒刑四月，論處被告乙○○有期徒刑五月，並均諭知易科罰金之折算標
    準。核其量刑失之過輕，尚不足以嚇阻飆車歪風，另對被告甲○○宣告緩刑三年
    ，亦顯不足以收儆惕之效，均有未洽。檢察官上訴意旨，指摘原判決過輕，緩刑
    不當，為有理由，應由本院將原判決撤銷改判。爰審酌被告二人夥同飆車隊伍在
    市區飆車，陣容浩大，被告乙○○復持有鐵管乙支，顯然已造成市區交通嚴重失
    序，並使往來市民心生不安，且若有稍微閃失，除將造成不可彌補之車禍傷害外
    ，亦恐因年輕氣盛而發生鬥毆等危害生命安全之情事，國家社會因此付出之成本
    至鉅；又被告甲○○自承曾有多次公共危險非行記錄，素行非佳，並有台灣高等
    法院被告全國前案紀錄表在卷可按，而被告乙○○持鐵管參與飆車，犯罪情節較
    重；且被告二人於犯後均能坦承犯行，犯後態度尚屬良好，及其他一切情狀，分
    別量處如主文所示之刑，併各諭知易科罰金之折算標準。至公訴人雖求處被告二
    人有期徒刑二年，惟本院審酌被告犯後坦承犯行，頗具悔意，並顧及被告二人均
    成年未久，尚屬年輕識淺，社會應有多予包容之義務及責任，實應給予其等改過
    自新之機會，若逕處以有期徒刑二年之重刑，亦未免過重而失之衡平，是以公訴
    人前開求刑尚嫌過重，併此敘明。又扣案之機車乙輛係供犯罪所用之物，且係被
    告甲○○所有，業據其等供明在卷，並有該機車之車籍作業系統查詢認可資料乙
    紙為證，均依刑法第三十八條第一項第二款，併予宣告沒收。
據上論斷，應依刑事訴訟法第三百六十九條第一項前段、第三百六十四條、第二百九
十九條第一項前段，刑法第二十八條、第一百八十五條第一項、第四十一條第一項、
第三十八條第一項第二款，罰金罰鍰提高標準條例第一條前段、第二條，判決如主文
。
本案經檢察官張其主到庭執行職務。
中     華     民     國九十二     年     四     月     二十三     日
                              臺灣高等法院高雄分院刑事第五庭
                                  審判長法官  吳水木
                                        法官  洪慶鐘
                                        法官  趙文淵
右正本證明與原本無異。
如不服本判決應於收受本判決後十日內向本院提出上訴書狀，其未述上訴理由者，
並得於提起上訴後十日內向本院補提理由書狀（均須按他造當事人之人數附繕本)「
切勿逕送上級法院」。
                                      書記官  林采瑩
中    華    民    國      九十二      年      四      月     二十五   日
附錄本判決論罪之法條：
刑法第一百八十五條第一項
損壞或壅塞陸路、水路、橋樑或其他公眾往來之設備或以他法致生往來危險者，處五
年以下有期徒刑、拘役或五百元以下罰金。


司法院資訊處製作；財團法人民間司法改革基金會備份。
